【裁判字號】    98,交上易,94
【裁判日期】    980625
【裁判案由】    過失傷害
【裁判全文】
臺灣高等法院刑事判決                98年度交上易字第94號
上  訴  人  臺灣臺北地方法院檢察署檢察官
被      告  甲○○
輔  佐  人
即被告之女  乙○○
上列上訴人因過失傷害案件，不服臺灣臺北地方法院98年度交易
字第11號中華民國98年2月26日第一審判決（起訴案號：臺灣臺
北地方法院檢察署97年度偵字第24426號），提起上訴，本院判
決如下：
    主  文
上訴駁回。
    事實及理由
一、本案經本院審理結果，第一審以被告甲○○犯刑法第284條
    第1項前段之過失傷害罪，嗣於肇事後未被有偵查權之公務
    員或機關發覺其為犯嫌前，在事故現場向到場處理之警員自
    首犯行，進而接受裁判，符合自首要件，因依刑法第62條前
    段之規定減輕其刑，判處拘役20日，如易科罰金，以新台幣
    （下同）1千元折算1日，緩刑2年。核其認事用法及量刑均
    無不當，應予維持，並引用第一審判決書記載之事實、證據
    及理由（如附件）。
二、檢察官上訴意旨略以：本案屬告訴乃論罪，被告雖協同告訴
    人完成強制理賠申請，惟因被告一直爭執告訴人之過失，而
    尚未與告訴人和解，也未向告訴人道歉，難認犯後態度甚佳
    ，且告訴人亦表明依法追究之意，原審竟不顧告訴乃論案件
    須尊重被害人意思之宗旨，逕予被告無條件之緩刑，顯失立
    法之本意，苟認有暫不執行之理由，亦應附條件宣告緩刑，
    以收懲戒之效云云。惟查：按量刑之輕重，係屬事實審法院
    得依職權自由裁量之事項，苟已斟酌刑法第57條各款所列情
    狀，而未逾越法定刑度，不得遽指為違法。查原判決就被告
    犯罪情節，已在事實欄明白認定及於理由欄詳加論斷，且認
    被告於肇事後，在有偵查權限之機關及公務員發覺其犯罪前
    ，已主動向承辦員警自承肇事，合於自首之要件，應依法減
    輕其刑。併敘明被告未有刑案前科紀錄，有本院被告前案紀
    錄表在卷可佐，素行良好，其起駛前未注意前後左右有無障
    礙或車輛，竟未讓行進中之車輛優先進行，致與告訴人碰撞
    而使人受傷，衡其過失程度及情節，並非惡性重大，亦坦承
    犯行，犯後態度良好，且已先行協助告訴人請領強制汽車責
    任保險之理賠事宜，此有富邦產物保險股份有限公司強制汽
    車責任保險理賠文件簽收單可按（見原審卷第25頁），復有
    意願與告訴人協談賠償金額，惟仍無法達成和解等一切情狀
    ，量處拘役20日，並諭知易科罰金之折算標準。復審酌被告
    前未曾受有期徒刑以上刑之宣告，其因一時失慮，偶罹刑典
    ，事後已坦承犯行，深具悔意，被告經此刑之宣告後，應知
    警惕而無再犯之虞，本院因認暫不執行其刑為當，予以宣告
    緩刑，並無不當。再者，被告與告訴人已於本院審理期間達
    成民事和解，有臺灣臺北地方法院98年度店小調字第139號
    調解筆錄影本1件附卷可稽（見本院卷第25頁），檢察官上
    訴意旨，指摘原判決宣告緩刑及未附條件不當，尚無足採。
    是其上訴為無理由，應予駁回。
據上論斷，應依刑事訴訟法第373條、第368條，判決如主文。
本案經檢察官李叔芬到庭執行職務。
中    華    民    國    98    年    6     月    25    日
                  刑事第二十二庭審判長法  官  何菁莪
                                      法  官  洪于智
                                      法  官  李麗珠
以上正本證明與原本無異。
不得上訴。
                                      書記官  陳禹任
中    華    民    國    98    年    6     月    29    日
附錄：本案論罪科刑法條全文
刑法第284條
因過失傷害人者，處6月以下有期徒刑、拘役或5百元以下罰金，
致重傷者，處1年以下有期徒刑、拘役或5百元以下罰金。
從事業務之人，因業務上之過失傷害人者，處1年以下有期徒刑
、拘役或1千元以下罰金，致重傷者，處3年以下有期徒刑、拘役
或2千元以下罰金。


司法院資訊處製作；財團法人民間司法改革基金會備份。
